# 请教陈版：关于结构性主体

提问人：www 学习 时间：2018-07-04 17:13:09
陈老师您好： 依据您上次的回复，我想问一下： 如果F基金唯一劣后级LP为W公司，而且该基金的绝大部分剩余风险和收益也都由W来承担且W在该基金占比也比较高 比如70%投资份额，而A作为LP中一员仅享有固定比例的回报且在基金投资比例仅为5%，那么F基金是不是应该做为W公司的结构性主体纳入W公司合并报表，而A公司在完全可以保本的情况下可以将F基金按“贷款和应收款项”核算并按摊余成本计量，不可以计入可供出售金融资产？谢谢

回答人：chenyiwei
赞同基金F纳入W的合并报表范围。但A持有的F基金份额仍应确认为可供出售金融资产，因为没有合同条款100%保证A投资的本金安全和取得约定收益。